

PRISCILLA GOESSENS

Développeuse Front end

CONTACT



06.52.01.89.68



priscillagoessens@gmail.com



https://priscillagoessens .netlify.app



https://github.com/priscilla goessens



Metropole Lilloise / region Wallonne BE

HARD SKILLS

HTML Sass Javascript

React Js Next.Js Redux

Figma Illustrator Tailwind

Wordpress Git SEO

SOFT SKILLS

Autonomie Adaptabilité

Esprit d'équipe Persévérance

Patience Créativité

LOISIRS

Bien être Films et series

Musique DIY (do it yourself)

FORMATIONS

OpenClassrooms | Bac +2 Développeur front end sept 2023 - mai 2024

A PROPOS

Développeuse Front-End passionnée, spécialisée dans la création d'interfaces web esthétiques et fonctionnelles avec HTML, CSS, Sass et React.js. Forte de plusieurs expériences dans le domaine, j'ai développé une expertise en résolution de problèmes et en livraison de produits de qualité.

EXPERIENCES

O Sep 2023- mai 2024 Openclassrooms

Développeuse web

Développement d'applications responsive en React Js & Redux Développement et mise en ligne de mon portfolio en Next Js

Nov 2022- avril 2023 Web Transition | Marcq en Baroeul

Développeuse Front end

Développement javascript des animations pour site de l'entreprise Formations:

Ux Design et ergonomie des interfaces, Figma et Photoshop

Jan 2020 - oct 2022 Open | Lille

Développeuse Front end

Intégration et gestion de contenu CMS pour la Société Générale Refonte graphique des pages web

Refonte des menus en responsive desktop et mobile

Développement de composants Création de formulaire de contact

Maintenance et support

Oct 2017 - juillet 2018 Leansys | Villeneuve d'Ascq

Développeuse front end

Développement d'une interface de suivi pour Auchan Retail en Angular 5, intégration d'API pour la récupération et l'affichage des données.

M2i formation
Intégrateur web
juin 2017 - sept 2017

CNAM Lille Développeur web sept 2015 - juin 2016